臺灣臺北地方法院刑事判決
110年度審簡上字第242號
檢  察  官  臺灣臺北地方檢察署檢察官
上  訴  人
即  被  告  周政緯



輔  佐  人  周政勳

上列上訴人即被告因竊盜案件，不服本院刑事庭於中華民國110
年10月8日所為110年度審簡字第1345號第一審刑事簡易判決（起
訴案號：110年度偵字第12372號、110年度偵字第13635號、110
年度偵字第15364號、110年度偵字第17095號、110年度偵字第17
668號），提起上訴，本院管轄之第二審合議庭判決如下：
    主  文
原判決撤銷。
周政緯犯如附表「罪名及宣告刑」欄所示之罪，各處如附表「主
文欄」所示之宣告刑；應執行罰金新臺幣壹仟元，如易服勞役，
以新臺幣壹仟元折算壹日。
    事  實
一、周政緯基於為自己不法所有意圖分別為下列犯行：（一）於
    民國110年2月2日1時16分時許，至臺北市○○區○○路0段0號萊
    爾富便利商店世新店門市內，徒手竊取貨架上福包3個、油
    性簽字筆1枝，得手後即逃離現場。嗣經該店負責人徐曜清
    察覺商品遭竊，調閱監視器畫面報警處理，而悉上情。（二
    ）於110年3月24日前某日，至臺北市○○區○○路0段00號享亮
    文具行內，徒手竊取貨架上泡泡機玩具1組，得手後即逃離
    現場。嗣經周政緯自首而悉上情。（三）於110年4月11日11
    時30分許，至魏瑞盛所經營位在臺北市○○區○○路0段00號統
    一便利商店新安康店門市內，徒手竊取貨架上如附表所示之
    書籍，得手後以背包藏放即逃離現場。嗣經該店員工發覺書
    籍遭竊，調閱監視器畫面報警處理，而悉上情。（四）於11
    0年4月22日20時35分許，至臺北市○○區○○○路0段000號統一
    便利商店羅斯福店門市內，徒手竊取貨架上西莎狗食4罐、M
    ＆M巧克力1包，得手後放置於口袋及以背包藏放逃離現場。
    嗣經該店店長王佳鈴發覺商品遭竊，調閱監視器畫面報警處
    理，而悉上情。（五）於110年1月至3月間某日，至葉榮廷
    所經營位在臺北市○○區○○路0段00號全家便利商店試院店門
    市內，徒手竊取貨架上行動電源2個，得手逃離現場。嗣經
    周政緯自首而悉上情。
二、案經魏瑞盛、王佳鈴及葉榮廷分別告訴及訴請臺北市政府警
    察局文山第一分局報告臺北地方檢察署檢察官偵查起訴。
    理  由
一、上訴人即被告上訴意旨略以：被告均坦承犯行，本案失竊財
    物極為輕微，並就判決附表編號2、5之犯罪已自首犯行，且
    已與原判決附表編號1、3、4、5之被害人或告訴人達成和解
    或成立調解，編號2之被害人已取回財物且未提出告訴，實
    為犯行輕微之犯罪。被告目前無業，其罹患思覺失調症之身
    心狀況，無力負荷罰金與勞務，倘因此受短期自由刑之刑罰
    ，恐無矯正之效果，並可能使被告之病情不減反增，原判決
    主文所示之刑確屬過苛。被告犯後態度良好，請求量以被告
    可負擔之罰金刑，使被告得以專注控制病情與適應社會等語
    。
二、證據之認定：
  ㈠被告之自白，非出於強暴、脅迫、利誘、詐欺、疲勞訊問、
    違法羈押或其他不正之方法，且與事實相符者，得為證據，
    刑事訴訟法第156條第1項定有明文。本件被告於警詢、偵查
    、原審及本院審理時，就事實欄所示之犯行，自白犯罪，且
    未就自己供述的任意性有所爭執，且本院依下列事證，而足
    以佐證此自白確屬真實可信，按上開規定，自得作為證據。
  ㈡本判決所引用之非供述證據，與本案均有關連性，亦無證據
    證明係實施刑事訴訟程序之公務員以不法方式所取得，依刑
    事訴訟法第158條之4之反面解釋，當有證據能力，復於本院
    審理時，提示並告以要旨，使檢察官、被告充分表示意見，
    自得為證據使用。
三、本案事實，業據被告於原審、本院審理時坦承不諱，核與告
    訴人及被害人等之證述均相符，並有萊爾富便利商店世新店
    門市、享亮文具行、統一便利商店新安康店門市及統一便利
    商店羅斯福店門市之現場監視器錄影畫面擷取列印照片，及
    臺北市政府警察局文山第一分局扣押筆錄二份、臺北市政府
    警察局文山第一分局木柵派出所扣押筆錄二份，暨贓物認領
    保管單四份在卷為憑，足認被告之任意性自白與事證相符，
    可認屬實，本案事證明確，被告犯行堪予認定，應依法論科
    。
四、論罪科刑及原判決撤銷理由：
  ㈠原審經審理結果，認被告犯罪事證明確，因而適用刑事訴訟
    法第449條第2項、第3項、第454條第2項，刑法第320條第1
    項、第62條前段、第41條第1項前段、第51條第6款，刑法施
    行法第1條之1第1項，審酌被告犯後坦承犯行，與本案附表
    編號1、4之被害人徐曜清、告訴人王佳鈴成立調解並當庭給
    付完畢，另與附表編號3、5之告訴人魏瑞盛、被害人葉榮廷
    成立和解，復衡酌其犯罪之動機、手段、本案遭竊取財物之
    價值，其自述高職畢業之智識程度、目前待業中、先前曾做
    實習保全、目前領政府補助維生、無須扶養他人之家庭生活
    經濟狀況，罹患思覺失調症之身體狀況，以及附表編號1、3
    至5之被害人及告訴人之意見等一切情狀，分別量處如原審
    主文所示之刑，暨定其應執行之刑，及均諭知得易科罰金併
    其折算標準，固非無見。
  ㈡本院於111年3月31日函請臺北市立萬芳醫院委託財團法人私
    立臺北醫學大學對被告精神狀況進行鑑定，其鑑定結果略以
    「周男（即被告）接受精神科診療之紀錄至少可追溯至99年
    5月8日，因聽幻覺干擾明顯至本院精神科門診初診；後續皆
    有跡象可證實周男長期呈現與現實脫節之妄想及聽幻覺，因
    其精神症狀衍生與妄想內容相對應之行為，造成其工作與社
    交功能之障礙；期間並未見有躁症或鬱症發作；應符合精神
    疾病診斷與統計手冊第五版中『思覺失調症（Schizophrenia
    )』之診斷。周男行為時受其思覺失調症症狀--乖離現實之妄
    想--所影響，於鑑定時所為之心理衡鑑，顯示其注意力缺損
    、高衡動、低警覺，係思覺失調症患者疾病慢性化致其認知
    缺損，想法固著僵化，有較差的事實判斷能力，出現因草率
    而忽略之細節行為。周男在行為時依其邏輯判斷而做選擇之
    能力應遜於一般常人，依其理性自由決定竊盜與否之能力顯
    著減低。」有臺北市立萬芳醫院委託財團法人私立臺北醫學
    大學111年6月15日萬院精字第1110004851號函暨所附精神鑑
    定報告書在卷可憑（見本院卷第113至123頁），足見被告行
    為時因受其思覺失調症症狀--乖離現實之妄想--所影響，致
    其決定竊盜與否之能力顯著減低，則本件量刑審酌基礎已有
    不同，原審未及審酌上情而予以量刑，為符合罪刑相當之原
    則，應由本院予以撤銷改判。   
  ㈢核被告五次所為，均係犯刑法第320條第1項之竊盜罪。被告
    所犯上開五次竊盜罪間，犯意各別，行為互殊，應予分論併
    罰。
  ㈣上開精神鑑定報告書係參酌被告先前就醫紀錄及卷內相關證
    據，瞭解被告個人生活史、疾病史、身體檢查、精神狀態檢
    查，本於專業知識與臨床經驗，綜合被告症狀所為判斷，無
    論鑑定人之資格、理論基礎、鑑定方法及論裡過程，均無瑕
    疵，所為上開鑑定結果，自屬可採，足見被告違犯本案五次
    犯行時，係處於精神耗弱之狀態，應依刑法第19條第2項規
    定減輕其刑。又被告於本案附表編號2、5犯行後，在有偵查
    權限之警察機關尚不知犯罪事實與犯罪之人前，主動向臺北
    市政府警察局文山第一分局警員坦承本案附表編號2、5犯行
    ，而自首並接受裁判，有調查筆錄在卷可佐 (見偵13635卷
    第16頁、偵17688卷第8頁) ，此兩次犯行符合自首要件，再
    依刑法第62條前段規定，減輕其刑，並應依法遞減其刑。
  ㈤刑罰之量定，固屬法院自由裁量之職權行使，然刑事審判之
    量刑，在於實現刑罰權之分配的正義，故法院對科刑判決之
    被告量刑，應符合罪刑相當原則，使罰當其罪，此所以刑法
    第57條明定科刑時應審酌一切情狀，尤應注意該條所列各款
    情形，以為科刑輕重之標準（最高法院92年度台上字第3268
    號、95年度台上字第1779號判決意旨參照）。再者，法律上
    屬於自由裁量之事項，並非概無法律性之拘束，自由裁量係
    於法律一定之外部性界限內使法官具體選擇以為適當之處理
    ；因此在裁量時，必須符合所適用之法規之目的；更進一步
    言，須受法律秩序之理念所指導，此即所謂之自由裁量之內
    部性界限。事實審法院對於被告之量刑，自應符合比例、平
    等及罪刑相當原則，使輕重得宜，罰當其罪。　
  ㈥審酌被告徒手竊取被害人等財物，造成被害人財產上損失，
    犯後均坦承犯行，附表編號第1號之福包3個、第2、3、5號
    物品均已返還被害人徐曜清、郭玫桂、魏瑞盛、葉榮廷，其
    中編號第2、5號物品（即泡泡機與行動電源2個）均未拆封
    使用，且被告已忘記案發時間、地點與情形，係嗣後發現持
    有不屬於自已之物品後，主動向警察自首並返還物品予被害
    人郭玫桂、葉榮廷；另就未返還之附表編號第1號油性簽字
    筆1枝、第4號西莎狗食4罐、M＆M巧克力1包，已分別給付和
    解金新臺幣（下同）200元、214元予被害人徐曜清、王佳鈴
    ，有原審110年9月7日準備程序筆錄，及110年度審附民移調
    字第772號調解筆錄在卷可佐（見原審審易卷第55頁、第73
    頁），復就附表編號3、5之被害人魏瑞盛、葉榮廷成立和解
    ，有和解契約二份存卷可查(見原審審簡卷第5至6頁)，兼衡
    被告生活狀況、智識程度、家庭經濟狀況、長年患有思覺失
    調症等精神疾病之身體健康狀況，經鑑定於本案發生期間（
    110年1月至110年4月22日期間）係為思覺失調症急性發作期
    間，且該段期間有明顯乖離現實之聽幻覺及妄想之影響，及
    被害人等所受損失等一切情狀，分別量刑如主文所示及定應
    執行刑，並均諭知易服勞役之折算標準。
五、沒收：
  ㈠犯罪所得屬於犯罪行為人者，沒收之，於全部或一部不能
    沒收或不宜執行沒收時，追徵其價額；宣告前2條之沒收或
    追徵，有過苛之虞、欠缺刑法上之重要性、犯罪所得價值低
    微，或為維持受宣告人生活條件之必要者，得不宣告或酌減
    之，刑法第38條之1第1項前段、第3項、第38條之2第2項分
    別定有明文。
　㈡本案起訴書犯罪事實一、(一)所示未扣案之油性簽字筆1枝、
    犯罪事實一、(四)所示未扣案之西莎狗食4罐、M＆M巧克力1
    包，固屬被告犯罪所得之物，惟於原審審理時與告訴人徐曜
    清、王佳鈴達成和解並已履行完畢，如再予沒收，有過苛之
    虞，應依刑法第38條之2第2項規定不予宣告沒收。
　㈢被告就起訴書犯罪事實一、(一)之福包3個、犯罪事實一、(
    二)之泡泡機1支、犯罪事實一、(三)之書籍8本、犯罪事實
    一、(五)之行動電源2個 ，固為其犯罪所得，惟均經被害人
    領回，有卷附之贓物認領保管單四份可佐，依刑法第38條之
    1第5項規定不予宣告沒收。　　　
據上論斷，應依刑事訴訟法第455條之1第1項、第3項、第369條
第1項前段、第364條、第299條第1項前段，刑法第320條第1項、
第19條第2項、第62條前段、第51條第7款、第42條第3項，刑法
施行法第1條之1，判決如主文。
本案經檢察官白勝文提起公訴，檢察官邱曉華、郭耿誠到庭執行
職務。
中    華    民    國   111    年    8     月    25    日
                  刑事第二十庭審判長法  官  洪英花
　　　　　　　　　
                                    法  官  賴鵬年
　　　　　　　　　　　　　　　　　　
                                    法  官  謝欣宓
以上正本證明與原本無異。
不得上訴。
                                    書記官  洪啟瑞
中    華    民    國   111    年    8     月    26    日
附表：　
編號 時間及地點 行為手法  告訴人 /被害人 遭竊財物 歸還或和解 情形 （新台幣） 宣告刑 備註 1 於民國11 0年2月2日1時16分時許，至臺北市○○區○○路0段0號萊爾富便利商店世新店門市 徒手竊取貨架上物品 徐曜清 福包3個(已歸還) 油性簽字筆1枝 200元 已履行和解條件完畢 周政緯犯竊盜罪，處罰金新臺幣壹仟元，如易服勞役，以新臺幣壹仟元折算壹日。   即起訴書犯罪事實欄一㈠ 2 於110年3月24日前某日，至臺北市○○區○○路0段00號享亮文具行 徒手竊取貨架上物品 享亮文具行 （未提告） 泡泡機玩具1組(已歸還)  已歸還   周政緯犯竊盜罪，處罰金新臺幣壹仟元，如易服勞役，以新臺幣壹仟元折算壹日。  即起訴書犯罪事實欄一㈡ 被告自首 物品未拆封 3 於110年4月11日11時6分許 ，至臺北市○○區○○路0段00號統一便利商店新安康店門市 徒手竊取貨架上書籍             魏瑞盛 存股筆記、 大腦都這樣記憶  什麼都學得會、隱性優勢、美股投資學 、大會計師教你從財報數字看懂經營本質、直 擊本質的思考力、墨子 、我45歲學存股  股利年領200萬等書籍各1本，共8本(皆已歸還)   已歸還 周政緯犯竊盜罪，處罰金新臺幣壹仟元，如易服勞役，以新臺幣壹仟元折算壹日。  即起訴書犯罪事實欄一㈢ 4  於110年4月22日20時35分許 ，至臺北市○○區○○○路0段000號統一便利商店羅斯福店門市 徒手竊取貨架上物品  王佳鈴 西莎狗食4罐、M＆M巧克力1包 214元 已履行和解條件完畢  周政緯犯竊盜罪，處罰金新臺幣壹仟元，如易服勞役，以新臺幣壹仟元折算壹日。       即起訴書犯罪事實欄一㈣ 5 於110年1月至3月間某日，至臺北市○○區○○路0段00號全家便利商店試院店門市 徒手竊取貨架上物品 葉榮廷 行動電源2個(已歸還) 已歸還  周政緯犯竊盜罪，處罰金新臺幣壹仟元，如易服勞役，以新臺幣壹仟元折算壹日。   即起訴書犯罪事實欄一㈤ 被告自首 物品未拆封 
　
附件：　　　
臺灣臺北地方法院刑事簡易判決
110年度審簡字第1345號
公　訴　人　臺灣臺北地方檢察署檢察官
被　　　告　周政緯　男  (民國00年0月0日生)
　　　　　　　　　　身分證統一編號：Z000000000號
　　　　　　　　　　住○○市○○區○○○街000巷00號4樓
　　　　　　　　　　居臺北市○○區○○路0號B1第4室
選任辯護人　楊適丞律師(法律扶助律師)
上列被告因竊盜等案件，經檢察官提起公訴（110年度偵字第123
72號、第13635號、第15364號、第17095號、第17668號），嗣被
告於本院準備程序中自白犯罪（110年度審易字第1291號），本
院認為宜以簡易判決處刑，得不經通常審判程序，逕以簡易判決
處刑，判決如下：
    主      文
周政緯犯如附表「宣告刑」欄所示之罪，各處如附表「宣告刑」
欄所示之刑。應執行拘役壹拾伍日，如易科罰金，以新臺幣壹仟
元折算壹日。
    事實及理由
一、本件犯罪事實及證據，除起訴書犯罪事實欄一㈢第1行所載「
    於110年4月11日11時30分許，至魏瑞盛所經營位在臺北市○○
    區○○路0段00號統一便利商店新安康店門市內」應更正為「
    於110年4月11日11時06分許，至魏瑞盛所經營位在臺北市○○
    區○○路0段00號統一便利商店新安康店門市內」
　　、犯罪事實欄二所載「案經魏瑞盛、王佳鈴及葉榮廷分別告
    訴及臺北市政府警察局文山第一分局報告偵辦」應更正為「
　　案經魏瑞盛、王佳鈴分別告訴及臺北市政府警察局文山第一
    分局、第二分局報告偵辦」；證據部分增列「被告周政緯於
    本院準備程序中之自白(見本院審易卷第55頁)」外，其餘均
    引用起訴書之記載（如附件）。
二、論罪科刑
(一)核被告就附表編號1至5所為，均係犯刑法第320條第1項之竊
    盜罪。被告所犯上開5罪間，犯意各別，行為互殊，應予分
    論併罰。
(二)被告於本案附表編號2、5犯行後，在有偵查權限之警察機關
    尚不知犯罪事實與犯罪之人前，主動向臺北市政府警察局文
    山第一分局警員坦承本案附表編號2、5犯行，而自首並接受
    裁判，有調查筆錄在卷可佐 (見偵13635卷第16頁、偵17688
    卷第8頁) ，均符合自首要件，爰依刑法第62條前段規定，
    減輕其刑。
(三)爰審酌被告本應循合法途徑賺取所需，竟為滿足己身慾望，
    任意竊取他人財物，顯然欠缺尊重他人財產權觀念，足以生
    損害於被害人，所為非是，惟考量被告犯後坦承犯行，與本
    案附表編號1、4之被害人徐曜清、告訴人王佳鈴成立調解並
    當庭給付完畢，有本院110年度審附民移調字第772號調解筆
    錄在卷可佐（見本院審易卷第73頁），另亦與附表編號3、5
    之告訴人魏瑞盛、被害人葉榮廷成立和解，有和解契約2份
    存卷可查(見本院審簡卷第5-6頁)，復衡酌其犯罪之動機、
    手段、本案遭竊取財物之價值，其自述高職畢業之智識程度
　　、目前待業中、先前曾做實習保全、目前領政府補助維生、
    無須扶養他人之家庭生活經濟狀況(見本院審易卷第56頁)，
    罹患思覺失調症之身體狀況，以及附表編號1、3至5之被害
    人及告訴人之意見(見本院審易卷第55頁，本院審簡卷第7、
    8頁)等一切情狀，分別量處如主文所示之刑及定其應執行刑
　　，並於定刑前、後均諭知得易科罰金及其折算標準。
三、沒收　　　　
    被告竊得如附表編號1至5「遭竊財物」欄所示之物，均為被
    告犯罪所得，本應宣告沒收、追徵，然附表編號1、2、3、5
　　「遭竊財物」欄所示【已歸還】之物，均已分別由被害人徐
　　曜清、享亮文具行、告訴人魏瑞盛、被害人葉榮廷領回，有
    贓物認領保管單共4紙附卷可查（見偵12372卷第35頁、偵13
　　635卷第35頁、偵15364卷第33頁、偵17668卷第25頁），因
    已實際合法發還被害人，爰不予宣告沒收，另其餘竊得之財
    物(即附表編號1、4「應沒收物品」欄所示之物，未扣案)，
    因被告已與被害人徐曜清、告訴人王佳鈴成立調解並當場履
    行完畢，賠償金額已超過或等同被告本案犯罪所得，足以剝
    奪其犯罪利得，已達沒收制度之立法目的，故認就此未扣案
    之犯罪所得部分如再予宣告沒收、追徵，有過苛之虞，爰依
    刑法第38條之2第2項過苛調節條款之規定，亦不予宣告沒收
　　。
四、據上論斷，應依刑事訴訟法第449條第2項、第3項、第454條
    第2項，刑法第320條第1項、第62條前段、第41條第1項前段
　　、第51條第6款，刑法施行法第1條之1第1項，逕以簡易判決
    處刑如主文。　　
五、如不服本判決，得自收受送達之翌日起20日內向本院提出上
    訴狀，上訴於本院第二審合議庭（須附繕本）。　　　
本案經檢察官白勝文提起公訴，檢察官吳春麗到庭執行職務。
中　　華　　民　　國　　110 　年　　10 　　月　  8　　日
　　　　　　　　　刑事第二十二庭法　官   廖棣儀　
上正本證明與原本無異。 
如不服本判決應於收受送達後20日內向本院提出上訴書狀，並應
敘述具體理由；其未敘述上訴理由者，應於上訴期間屆滿後20日
內向本院補提理由書（均須按他造當事人之人數附繕本）「切勿
逕送上級法院」。告訴人或被害人如對於本判決不服者，應具備
理由請求檢察官上訴，其上訴期間之計算係以檢察官收受判決正
本之日期為準。 因疫情而遲誤不變期間，得向法院聲請回復原
狀。
                                書記官   林志忠 
中　　華　　民　　國　　110 　年　　10 　　月　  8　　日
附錄本案論罪科刑法條全文
中華民國刑法第320條
意圖為自己或第三人不法之所有，而竊取他人之動產者，為竊盜
罪，處5年以下有期徒刑、拘役或50萬元以下罰金。
意圖為自己或第三人不法之利益，而竊佔他人之不動產者，依前
項之規定處斷。
前二項之未遂犯罰之。　　
附表：　　
編號 時間及地點 行為手法  告訴人 /被害人 遭竊財物 應沒收物品 宣告刑 備註 1 於民國11 0年2月2日1時16分時許，至臺北市○○區○○路0段0號萊爾富便利商店世新店門市 徒手竊取貨架上物品 徐曜清 福包3個(已歸還)、油性簽字筆1枝 油性簽字筆1枝 周政緯犯竊盜罪，處拘役伍日，如易科罰金，以新臺幣壹仟元折算壹日。   即起訴書犯罪事實欄一㈠ 2 於110年3月24日前某日，至臺北市○○區○○路0段00號享亮文具行 徒手竊取貨架上物品 享亮文具行 泡泡機玩具1組(已歸還) 無   周政緯犯竊盜罪，處拘役參日，如易科罰金，以新臺幣壹仟元折算壹日。 即起訴書犯罪事實欄一㈡ 3 於110年4月11日11時6分許 ，至臺北市○○區○○路0段00號統一便利商店新安康店門市 徒手竊取貨架上書籍 魏瑞盛 存股筆記、 大腦都這樣記憶  什麼都學得會、隱性優勢、美股投資學 、大會計師教你從財報數字看懂經營本質、直 擊本質的思考力、墨子 、我45歲學存股  股利年領200萬等書籍各1本，共8本(皆已歸還)   無 周政緯犯竊盜罪，處拘役壹拾貳日，如易科罰金，以新臺幣壹仟元折算壹日。  即起訴書犯罪事實欄一㈢ 4  於110年4月22日20時35分許 ，至臺北市○○區○○○路0段000號統一便利商店羅斯福店門市 徒手竊取貨架上物品  王佳鈴 西莎狗食4罐、M＆M巧克力1包 西莎狗食4罐、M＆M巧克力1包 周政緯犯竊盜罪，處拘役伍日，如易科罰金，以新臺幣壹仟元折算壹日。      即起訴書犯罪事實欄一㈣ 5 於110年1月至3月間某日，至臺北市○○區○○路0段00號全家便利商店試院店門市 徒手竊取貨架上物品 葉榮廷 行動電源2個(已歸還) 無 周政緯犯竊盜罪，處拘役拾日，如易科罰金，以新臺幣壹仟元折算壹日。 即起訴書犯罪事實欄一㈤ 
附件：
　　臺灣臺北地方檢察署檢察官起訴書
                                    110年度偵字第12372號
                                               第13635號
                                               第15364號
                                               第17095號
                                               第17668號
　　被　　　告　周政緯　男　41歲（民國00年0月0日生）
　　　　　　　　　　　　住○○市○○區○○○街000巷00號4
　　　　　　　　　　　　樓
　　　　　　　　　　　　居臺北市○○區○○路0號B1
　　　　　　　　　　　　國民身分證統一編號：Z000000000號
　　選任辯護人　楊適丞律師
                邱翊森律師（解除委任）
上列被告因竊盜等案件，已經偵查終結，認應提起公訴，茲將犯
罪事實及證據並所犯法條分敘如下：
　　　　犯罪事實
一、周政緯基於為自己不法所有意圖分別為下列犯行：
（一）於民國110年2月2日1時16分時許，至臺北市○○區○○路0段0
      號萊爾富便利商店世新店門市內，徒手竊取貨架上福包3
      個、油性簽字筆1枝，得手後即逃離現場。嗣經該店負責
      人徐曜清察覺商品遭竊，調閱監視器畫面報警處理，而悉
      上情。
（二）於110年3月24日前某日，至臺北市○○區○○路0段00號享亮
      文具行內，徒手竊取貨架上泡泡機玩具1組，得手後即逃
      離現場。嗣經周政緯自首而悉上情。
（三）於110年4月11日11時30分許，至魏瑞盛所經營位在臺北市
      ○○區○○路0段00號統一便利商店新安康店門市內，徒手竊
      取貨架上如附表所示之書籍，得手後以背包藏放即逃離現
      場。嗣經該店員工發覺書籍遭竊，調閱監視器畫面報警處
      理，而悉上情。
（四）於110年4月22日20時35分許，至臺北市○○區○○○路0段000
      號統一便利商店羅斯福店門市內，徒手竊取貨架上西莎狗
      食4罐、M＆M巧克力1包，得手後放置於口袋及以背包藏放
      逃離現場。嗣經該店店長王佳鈴發覺商品遭竊，調閱監視
      器畫面報警處理，而悉上情。
（五）於110年1月至3月間某日，至葉榮廷所經營位在臺北市○○
      區○○路0段00號全家便利商店試院店門市內，徒手竊取貨
      架上行動電源2個，得手逃離現場。嗣經周政緯自首而悉
      上情。
二、案經魏瑞盛、王佳鈴及葉榮廷分別告訴及臺北市政府警察局
    文山第一分局報告偵辦。
　　　　證據並所犯法條
一、證據清單及待證事實：
（一）犯罪事實一部份：
編號 證　據　清　單　　 待　證　事　實　　　 一 被告周政緯於警詢中之供述　　　　　　　　　　 坦承於上揭時、地竊取萊爾富便利商店世新店門市內商品之事實。 二 證人即被害人徐曜清於警詢中之證述 其店內貨架上商品遭竊之事實。 三 現場監視器畫面光碟1片、監視器畫面擷取照片、臺北市政府警察局文山第一分局扣押筆錄、扣案福包3個、贓物認領保管單、價目清冊、文化品退庫清單 全部犯罪事實。 
（二）犯罪事實二部份：
編號 證　據　清　單　　 待　證　事　實　　　 一 被告周政緯於警詢中之供述　　　　　　　　　　 坦承於上揭時、地竊取享亮文具店內玩具之事實。 二 證人即被害人郭玫桂於警詢中之證述 被告主動交出之泡泡機為其店內商品，且該商品庫存短缺1支之事實。 三 監視器畫面擷取照片、臺北市政府警察局文山第一分局扣押筆錄、扣案泡泡機1支、贓物認領保管單 全部犯罪事實。 
（三）犯罪事實三部份：
編號 證　據　清　單　　 待　證　事　實　　　 一 被告周政緯於警詢中之供述　　　　　　　　　　 坦承於上揭時、地竊取統一便利商店新安康店門市書籍之事實。 二 證人即告訴人魏瑞盛於警詢中之證述 其店內書籍遭竊之事實。 三 現場監視器畫面光碟1片、監視器畫面擷取照片、臺北市政府警察局文山第一分局木柵派出所扣押筆錄、扣案如附表所示書籍8本、贓物認領保管單 全部犯罪事實。 
（四）犯罪事實四部份：
編號 證　據　清　單　　 待　證　事　實　　　 一 被告周政緯於警詢中之供述　　　　　　　　　　 坦承於上揭時、地竊取統一便利商店羅斯福店門市店內商品之事實。 二 證人即告訴人王佳鈴於警詢中之證述 店內商品遭被告竊取之事實。 三 現場監視器畫面光碟1片、監視器畫面及蒐證照片 全部犯罪事實。 
（五）犯罪事實五部份：
編號 證　據　清　單　　 待　證　事　實　　　 一 被告周政緯於警詢之供述　　　　　　　　　　 坦承於上揭時、地竊取全家便利商店試院店內商品之事實。 二 證人黃政建於警詢中之證述 被告竊取店內行動電源2個之事實。 三 臺北市政府警察局文山第一分局木柵派出所扣押筆錄、扣案行動電源2個、贓物認領保管單、交易明細、盤點清冊 全部犯罪事實。 
二、核被告所為，均係犯刑法第320條第1項竊盜罪嫌。
三、依刑事訴訟法第251條第1項提起公訴。
　　此　致
臺灣臺北地方法院
中　　華　　民　　國　 110　　年　　6 　　月　　30　　日
　　　　　　　　　　　　　　　檢　察　官　白勝文
本件正本證明與原本無異
中　　華　　民　　國　 110　　年　　7 　　月　　28　　日
　                          　書　記　官  鍾昕陽　
附錄本案所犯法條全文 
中華民國刑法第320條
意圖為自己或第三人不法之所有，而竊取他人之動產者，為竊盜
罪，處 5 年以下有期徒刑、拘役或 50 萬元以下罰金。
意圖為自己或第三人不法之利益，而竊佔他人之不動產者，依前
項之規定處斷。
前二項之未遂犯罰之。
附表
編號 書籍名稱 價值（新臺幣） 1 存股筆記 280 2 大腦都這樣記憶  什麼都學得會 400 3 隱性優勢 400 4 美股投資學 420 5 大會計師教你從財報數字看懂經營本質 380 6 直擊本質的思考力 338 7 墨子 380 8 我45歲學存股  股利年領200萬 260